臺灣臺南地方法院刑事判決
110年度智訴字第4號
公  訴  人  臺灣臺南地方檢察署檢察官
被      告  冠捷油品企業有限公司

兼 代表 人  陳清義



共      同
選任辯護人  郭俐瑩律師
上列被告因違反著作權法案件，經檢察官提起公訴（110年度偵
字第9330、14169號），本院判決如下：
    主  文
本件公訴不受理。
    理  由
一、公訴意旨如附件起訴書所載。
二、按告訴乃論之罪，告訴人於第一審辯論終結前，得撤回其告
    訴，告訴經撤回者，應諭知不受理之判決，並得不經言詞辯
    論為之，刑事訴訟法第238條第1項、第303條第3款、第307
    條分別定有明文。
三、本件被告因違反著作權法案件，經檢察官提起公訴，認被告
    陳清義涉犯著作權法第91條第2項之罪，被告冠捷油品企業
    有限公司則應依同法第101條第1項規定，科處同法第91條第
    2項之罰金，而依同法第100條規定，前開罪名須告訴乃論。
    茲因告訴人與被告於民事訴訟程序中和解成立，並具狀撤回
    告訴，有和解筆錄、撤回告訴狀各1份可稽，參諸上開說明
    ，爰不經言詞辯論，逕為諭知不受理之判決。
據上論斷，應依刑事訴訟法第303條第3款、第307條判決如主文
。
中　　華　　民　　國　　111 　年　　4 　　月　　25　　日
　　　　　　　　　刑事第十一庭  審判長法　官　陳淑勤
　　　　　　　　　　　　　　　　　　　法　官　張郁昇
　　　　　　　　　　　　　　　　　　　法　官　周宛瑩
以上正本證明與原本無異。
如不服本判決應於收受本判決後20日內向本院提出上訴書狀，並
應敘述具體理由。其未敘述上訴理由者，應於上訴期間屆滿後20
日內向本院補提理由書狀（均須按他造當事人之人數附繕本）「
切勿逕送上級法院」。
　　　　　　　　　　　　　　　　      書記官　李諾櫻
中　　華　　民　　國　　111 　年　　4 　　月　　27　　日
附件：
臺灣臺南地方檢察署檢察官起訴書
                                     110年度偵字第9330號
                                    110年度偵字第14169號
　　被　　　告　冠捷油品企業有限公司
                        設臺南市○○區○○路000號
    兼  代表人  陳清義　男　OO歲（民國00年0月00日生）
　　　　　　　　　　　　住○○市○○區○○里○○000號之O
　　　　　　　　　　　　居臺南市○○區○○里00○0號
　　　　　　　　　　　　國民身分證統一編號：Z000000000號
    上  一  人
　　選任辯護人　郭俐瑩律師
　　　　　　　　　　　　住○○市○區○○路000號O樓之0
上列被告等因違反著作權法案件，業經偵查終結，認應該提起公
訴，茲將犯罪事實及證據並所犯法條分敘如下：
　　　　犯罪事實
一、陳清義係址設臺南市○○區○○路000號冠捷油品企業有限公司
    （下稱冠捷公司）之負責人，為冠捷公司執行業務之人，其
    未經阿拉伯聯合大公國商阿布扎比能源開發公司（下稱阿布
    扎比公司）之同意或授權，竟意圖銷售，自民國93年1月1日
    （即91年1月1日世界貿易組織協定生效2年後，參著作權法
    第106條之2第1項規定）起，擅自將阿布扎比公司所擁有之
    「老鷹圖像」美術著作（下稱系爭老鷹圖像），重製於冠捷
    公司所生產之潤滑油、油精、齒輪油等商品及包裝紙箱上，
    而侵害阿布扎比公司之著作財產權。
二、案經阿布扎比公司（告訴代理人郭建中律師、許綾殷律師、
    陳思涵律師）訴由內政部警政署保安警察第二總隊移送及本
    署檢察官簽分偵辦。
　　　　證據並所犯法條
一、證據清單及待證事實：
  ㈠被告陳清義之供述
    待證事實：坦承在冠捷公司所生產之潤滑油、油精、齒輪油
              等商品及包裝紙箱上使用系爭老鷹圖像之事實，
              惟辯稱：系爭老鷹圖像是之前美國LSC石油公司
              提供許多圖片給我參考，再加上我的想法後重新
              設計而得，且該老鷹圖像業經冠捷公司申請取得
              註冊號第00000000號商標權等語。
  ㈡告訴代理人許綾殷律師警詢及偵查中之陳述
    待證事實：指訴全部犯罪事實。
  ㈢告訴代理人所提出被告等使用系爭老鷹圖像之照片多張
    待證事實：被告等有將系爭老鷹圖像連同「ANDOC」英文字 
               樣使用於公司相關產品、物品及處所。
  ㈣告訴代理人所提出告訴人公司關於系爭老鷹圖像之使用資料1
    份
　　待證事實：系爭老鷹圖像係告訴人阿布扎比公司於西元1998
              年所創作，並在阿拉伯聯合大公國申請註冊取得
              自西元1999年9月29日起之商標權，與該老鷹圖
              像同時使用者並有「ADNOC」英文字樣。
  ㈤註冊號第00000000號商標註冊資料1份
    待證事實：冠捷公司於89年6月26日申請系爭老鷹圖像為註 
               冊商標，並於91年2月16日核准註冊。
  ㈥註冊號第00000000號商標註冊資料1份
    待證事實：冠捷公司曾於92年11月11日申請「ADNOC」英文 
               字樣為註冊商標，並於93年8月16日核准註冊，
                而告訴代理人表示該「ADNOC」英文字樣為告
              訴  人公司之英文簡稱。
　㈦經濟部智慧財產局檢送註冊號第00000000號有關「ADNOC」商
    標評定及撤銷商標註冊資料1份
　　待證事實：註冊號第00000000號「ADNOC」商標註冊，經告
              訴人公司於96年8月3日申請評定，業於97年6月1
              2日經經濟部智慧財產局予以撤銷。
二、被告等所犯法條：
　㈠核被告陳清義所為，係犯著作權法第91條第2項之意圖銷售而
    擅自以重製之方法侵害他人著作財產權罪嫌，而被告冠捷公
    司應依同法第101條第1項之規定，科以該條之罰金刑。
  ㈡被告陳清義所為，具有反覆性及延續性，應僅包括論以集合
    犯一罪。
三、依刑事訴訟法第251條第1項提起公訴。
　　此　致
臺灣臺南地方法院
中　　華　　民　　國　 110　　年　　7 　　月　　14　　日
　　                          檢察官  陳  昆  廷
本件正本證明與原本無異
中　　華　　民　　國　 110　　年　　7 　　月　　21　　日
　　                          書記官  王  可  清
附錄本案所犯法條全文
著作權法第91條
擅自以重製之方法侵害他人之著作財產權者，處 3 年以下有期
徒刑、拘役，或科或併科新臺幣 75 萬元以下罰金。
意圖銷售或出租而擅自以重製之方法侵害他人之著作財產權者，
處 6 月以上 5 年以下有期徒刑，得併科新臺幣 20 萬元以上 2
百萬元以下罰金。
以重製於光碟之方法犯前項之罪者，處 6 月以上 5 年以下有期
徒刑，得併科新臺幣 50 萬元以上 5 百萬元以下罰金。
著作僅供個人參考或合理使用者，不構成著作權侵害。
著作權法第101條
法人之代表人、法人或自然人之代理人、受雇人或其他從業人員
，因執行業務，犯第 91 條至第 93 條、第 95 條至第 96 條之
 1 之罪者，除依各該條規定處罰其行為人外，對該法人或自然
人亦科各該條之罰金。
對前項行為人、法人或自然人之一方告訴或撤回告訴者，其效力
及於他方。